【裁判字號】    95,台上,4896
【裁判日期】    950907
【裁判案由】    強盜
【裁判全文】
最高法院刑事判決            九十五年度台上字第四八九六號
    上  訴  人  甲  ○
                        弄17.
                        （另案在台灣台中監獄台中分監執行
                        ）
上列上訴人因強盜案件，不服台灣高等法院台中分院中華民國九
十五年六月三十日第二審判決（九十五年度上訴字第一三二三號
，起訴案號：台灣台中地方法院檢察署九十五年度偵字第三三六
二號），提起上訴，本院判決如下：
    主  文
上訴駁回。
    理  由
按刑事訴訟法第三百七十七條規定：上訴於第三審法院，非以判
決違背法令為理由，不得為之；是提起第三審上訴，應以原判決
違背法令為理由，係屬法定要件；如果上訴理由狀並未依據卷內
訴訟資料具體指摘原判決不適用何種法則或如何適用不當，或所
指摘原判決違法情事，顯與法律規定得為第三審上訴理由之違法
情形不相適合時，均應認其上訴為違背法律上之程式，予以駁回
。本件原判決撤銷第一審關於上訴人甲○部分之科刑判決，改判
仍依民國九十五年七月一日修正施行前之刑法第五十五條牽連犯
規定，從一重論上訴人以共同連續攜帶兇器強盜罪，處有期徒刑
玖年陸月，已詳認定犯罪事實之依據及憑以認定之理由，從形
式上觀察，原判決並無違背法令情形。又共同實施犯罪行為之人
，在合同意思範圍以內，各自分擔犯罪行為之一部，相互利用他
人之行為，以達其犯罪之目的者，即應對於全部所發生之結果，
共同負責。本件依原判決所認定之事實，共同正犯林俊緯先後強
盜被害人蕭成益、賴如福財物前後，上訴人均與林俊緯在一起，
由上訴人開車，林俊緯則在車上對蕭成益、賴如福施予反綁雙手
、矇住眼睛等強暴方法，分別致蕭成益、賴如福不能抗拒，再強
取蕭成益、賴如福財物，顯見上訴人係以共同犯罪之意思，參與
犯罪構成要件之行為，依上說明，原判決論上訴人以共同正犯，
復於判決內詳述其認定之理由，其法則之適用洵無違誤，尤無調
查未盡、理由不備之違法。上訴意旨謂其受林俊緯脅迫，始與林
俊緯共同犯罪，惡性較輕，應受較輕之刑，原判決仍從重量刑，
洵有未洽等語，係就原審量刑職權之適法行使，任意指摘，殊非
適法之第三審上訴理由。又刑事訴訟法第三百七十九條第十款所
謂應調查之證據，係指與待證事實有重要關係，在客觀上認為有
調查之必要且能調查者而言。查上訴人於第一審偵審中均自白其
犯行，核與林俊緯、蕭成益、賴如福於警詢或偵審中證述相符，
事證已臻明確，則原審不再傳訊蕭成益、賴如福，不為無益之調
查，不能指為違法。上訴意旨執此指摘原審調查未盡，亦非合法
之上訴理由。綜上所述，上訴意旨或就原審量刑職權之行使，任
憑己見，漫言指摘，或未依據卷內資料具體表明原判決究係如何
違背法令，核與法定上訴第三審之形式要件不符，其強盜、妨害
行動自由二部分之上訴違背法律上之程式，應予駁回。又裁判上
一罪案件之一部分，得提起第三審上訴者，其不得上訴第三審部
分，依審判不可分原則，第三審法院亦應併予審判，但以得上訴
部分之上訴合法為前提。本件得上訴之重罪強盜、妨害行動自由
二部分，其上訴為不合法，本院由程序上予以駁回，對於牽連所
犯輕罪以不正方法由自動付款設備取得他人之物（刑法第三百三
十九條之二第一項）部分，經核該部分係屬刑事訴訟法第三百七
十六條第一款之案件，不得上訴於第三審法院，依上說明，自無
從適用審判不可分原則，併為實體上審判，該部分之上訴不合法
，應併予駁回。
據上論結，應依刑事訴訟法第三百九十五條前段，判決如主文。
中    華    民    國  九十五  年    九    月    七    日
                      最高法院刑事第十二庭
                          審判長法官  林  永  茂
                                法官  洪  文  章
                                法官  蘇  振  堂
                                法官  蕭  仰  歸
                                法官  何  菁  莪
      本件正本證明與原本無異
                                      書  記  官
中    華    民    國  九十五  年    九    月   十一   日
                                                    Ｍ


司法院資訊處製作；財團法人民間司法改革基金會備份。
